---
title: "scat - scRNA-seq analysis toolkit"
output:
  html_document:
    theme: united
    df_print: kable
date: 'Compiled: `r format(Sys.Date(), "%B %d, %Y")`'
---
***

```{r setup, include=FALSE}
knitr::opts_chunk$set(
  tidy = TRUE,
  tidy.opts = list(width.cutoff = 120),
  message = FALSE,
  warning = FALSE
)
```


### 安装R包

```{r init}
# 安装开发工具包
if (!require("devtools")) {
	install.packages("devtools")
	library(devtools)
}
# 从GitHub上安装scat包
if (!require("scat")) {
	install_github('ergazee/scat/Rpackage')
	library(sctk)
}
```
<details>
  <summary>**这样的写法可以先检查R包是否安装，已安装则直接调用，否则先安装再调用。**</summary>

### 数据准备
导入表达矩阵
```{r}
mat1 <- read.table("..//extdata//refData1.txt",header=TRUE,row.names = 1)
mat2 <- read.table("..//extdata//refData2.txt",header=TRUE,row.names = 1)
mat3 <- read.table("..//extdata//Data1.txt",header=TRUE,row.names = 1)
mat4 <- read.table("..//extdata//Data2.txt",header=TRUE,row.names = 1)
```

导入参考数据集的标签信息
```{r}
refLabel1 <- read.table("..//extdata//refLabel1.txt",header=TRUE,row.names = 1)
refLabel1$refLabel <- refLabel1$CellType

refLabel2 <- read.table("..//extdata//refLabel2.txt",header=TRUE,row.names = 1)
refLabel2$refLabel <- refLabel2$CellType
```

分别将实验数据集和参考数据集处理为seurat对象，然后保存为data.list
```{r}
refData1 <- datainput(mat=mat1, name="Ref_data1", refLabel=refLabel1)
refData2 <- datainput(mat=mat2, name="Ref_data2", refLabel=refLabel2)

data1 <- datainput(mat=mat3, name="Query_data1")
data2 <- datainput(mat=mat4, name="Query_data2")

data.list <- list(data1, data2, refData1, refData2)
rm(list=setdiff(ls(), "data.list"))
```


### 标准整合流程
细胞数据质控
```{r}
# 计算线粒体RNA比例，可视化细胞基因数，pdf文件保存在工作路径中
for (i in 1:length(data.list) ){
  data.list[[i]][["percent.mt"]] <- PercentageFeatureSet(data.list[[i]], pattern = "^MT-")
  pdf(as.character(paste("data_quality",i,".pdf",sep = "_")),width = 10, height = 6)
  print(VlnPlot(data.list[[i]], features = c("nFeature_RNA", "nCount_RNA", "percent.mt"), ncol = 3))
  dev.off()
}

# 细胞质控
for (i in 1:length(data.list) ){
  data.list[[i]] <- subset(data.list[[i]], subset = nFeature_RNA > 200 & percent.mt < 10)
  data.list[[i]] <- NormalizeData(data.list[[i]], verbose = FALSE)
}

# 输出质控后的细胞数量
cell_count = sapply(data.list, ncol)
message("cell count: \n",paste("data", seq(1:length(cell_count)),": ",cell_count,"\n", sep = ""))
```
<details>
  <summary>**若选择SCT流程，则预处理步骤应如下所示**</summary>
for (i in 1:length(data.list) ){
  data.list[[i]] <- PercentageFeatureSet(data.list[[i]], pattern = "^MT-", col.name = "percent.mt")
  pdf(as.character(paste("data_quality",i,".pdf",sep = "_")),width = 10, height = 6)
  print(VlnPlot(data.list[[i]], features = c("nFeature_RNA", "nCount_RNA", "percent.mt"), ncol = 3))
  dev.off()
}
for (i in 1:length(data.list) ){
  data.list[[i]] <- subset(data.list[[i]], subset = nFeature_RNA > 200 & percent.mt < 10)
  data.list[[i]] <- SCTransform(data.list[[i]], vars.to.regress = "percent.mt", verbose = FALSE)
}

### 遍历寻优,返回的data.integrated即为最优参数结果
```{r}
data.integrated <- ptuner(data.list = data.list,
       Normalize_Method = "Standard", Dims = 30,
       Nmin = 2000, Nmax = 3000, Nstep = 1000,
       Rmin = 0.5, Rmax = 0.8, Rstep = 0.1)
```
<details>
  <summary>**若选择SCT流程，则Normalize_Method参数应设置为SCT**</summary>

### 不同参数组合下参考数据集的标签一致性
```{r}
consistency
```

### Sankeyplot可以可视化细胞标签对应关系，展示细胞类型鉴定过程
```{r fig.width=8, fig.height=6}
Sankeyplot(data.integrated,"refLabel","seurat_clusters","celltype")
```

### 可视化亚群间相关系数
```{r fig.width=8, fig.height=6}
av.exp <- AverageExpression(data.integrated)$RNA
cor.exp <- as.data.frame(cor(av.exp,method = "pearson"))
pheatmap(cor.exp, display_numbers = TRUE, fontsize_row = 12, fontsize_col = 12,angle_col = 90)
```
<details>
  <summary>**method参数可设置为pearson或spearman等**</summary>

### Barplot可以可视化不同细胞亚群间的属性分布，如基因数
```{r fig.width=8, fig.height=6}
Barplot(data.integrated,"celltype","nFeature_RNA")
```

### 提取特定样本，计算各亚群的显著上调markers
```{r fig.width=8, fig.height=6}
cells.use <- colnames(data.integrated)[which(data.integrated[[]]['type'] == "Query_data1" |
                                             data.integrated[[]]['type'] == "Query_data2")]
data.new <- subset(data.integrated, cells = cells.use)
Sankeyplot(data.new,"refLabel","seurat_clusters","celltype")
data.markers <- FindAllMarkers(data.new, only.pos = TRUE, min.pct = 0.2, logfc.threshold = 0.2)
```

### 绘制亚群间markers的韦恩图，png文件保存在工作路径中
```{r}
markers <- list(PE=data.markers[data.markers$cluster=="PE",]$gene,
                TE=data.markers[data.markers$cluster=="TE",]$gene,
                EPI=data.markers[data.markers$cluster=="EPI",]$gene)
VN3(markers,"PE_TE_EPI.png")
```
<details>
  <summary>**VN2，VN3，VN4，VN5函数对应不同的亚群数量**</summary>

### 绘制各亚群的topN marker
```{r fig.width=8, fig.height=6}
top2 <- data.markers %>% group_by(cluster) %>% top_n(n = 1, wt = avg_logFC)
DotPlot(data.new, features = unique(top2$gene)) + RotatedAxis()
```

### 绘制特定基因在样本中的表达分布
```{r fig.width=8, fig.height=6}
genes <- c("DCN","SH2D4A","SVIP","MAD2L2")
FeaturePlot(data.new, features = genes, reduction = "tsne", cols = c("lightgrey", "red"))
```

### 对各亚群的markers进行富集分析，图表文件保存在工作路径中
```{r}
library(org.Hs.eg.db)
Enrich(data.markers,database = "KEGG",orgdb = "org.Hs.eg.db",organism = 'hsa')
```
<details>
  <summary>**database参数可设置为GO或KEGG**</summary>

### 保存Rda,用于后续分析
```{r}
save(data.new, file = "test.Rda")
```
